臺灣臺中地方法院刑事附帶民事訴訟判決
110年度附民字第757號
原      告  劉俊佑
被      告  蘇俊瑋


上列被告因詐欺等案件（110 年度金訴字第456號），經原告提
起附帶民事訴訟，請求損害賠償，本院於110年10月5日言詞辯論
終結，判決如下：
    主      文
被告應給付原告新臺幣44萬8766元。
本判決得假執行。
    事實及理由
一、原告主張：被告於民國109年8月27日前之不詳時間，加入邱
    文正、「穩穩當當」及其他姓名、年籍不詳之成員所組成之
    3人以上以實施詐術為手段，具有持續性、牟利性之有結構
    性詐欺集團之犯罪組織後，即與邱文正、「穩穩當當」、「
    張道凌」及所屬詐欺集團成員間，共同意圖為自己不法所以
    之詐欺取財之犯意聯絡，先由該詐欺集團不詳成員於109年9
    月6日某時，撥打電話予原告，佯稱是網拍業者，因誤將其
    與另1位會員資料對調，需至ATM操作以避免遭扣款，致原告
    陷於錯誤，先後於①109年9月6日21時12分許，匯款新臺幣（
    下同）4萬9986元至唐瑋苓名下第一商業銀行帳號000000000
    00號帳戶、②109年9月6日21時30分許，匯款4萬9999元至上
    開唐瑋苓之帳戶、③109年9月6日22時許至翌⑺日0時4分許，
    匯款9萬9698元、9萬9999元至黃思媁名下中國信託商業銀行
    帳號000000000000號帳戶、④109年9月7日0時2分至同日0時9
    分許，匯款9萬9698元、4萬9386元至陳之榕名下郵局帳號00
    000000000000號帳戶，致原告受有共計44 萬8766元之損害
    ，爰依民法第184 條第1 項之規定，請求被告賠償等語。並
    聲明：如主文第1 項所示。
二、被告則於言詞辯論期日表示同意原告之請求。
三、依刑事訴訟法第491 條第8 款，關於民事訴訟法第384 條本
    於當事人捨棄而為該當事人敗訴判決之規定，固得準用於附
    帶民事訴訟，至本於認諾之判決，則刑事訴訟法內並未定有
    準用明文，自屬不得一併準用。故本件被告雖就原告之主張
    於本院言詞辯論時為「同意原告請求」之表示，惟並不發生
    認諾之效力，合先敘明。
四、本院之判斷：
（一）按附帶民事訴訟之判決，應以刑事訴訟判決所認定之事實
      為據，刑事訴訟法第500 條前段定有明文。又因故意或過
      失，不法侵害他人之權利者，負損害賠償責任。故意以背
      於善良風俗之方法，加損害於他人者亦同；數人共同不法
      侵害他人之權利者，連帶負損害賠償責任；不能知其中孰
      為加害人者，亦同。造意人及幫助人，視為共同行為人，
      民法第184 條第1 項、第185 條分別定有明文。再者，數
      人共同為侵權行為致加害於他人時，本各有賠償其損害全
      部之責（最高法院17年上字第107 號判例意旨參照）。
（二）經查，原告主張被告基於共同詐欺之故意，與上開詐欺集
      團成員共同以前開方式對其施用詐術，致其陷於錯誤，而
      依詐欺集團成員之指示為前揭匯款，致受有共計44 萬876
      6元損害之事實，業經本院以110 年度金訴字第456號刑事
      判決認定在案，有該刑事判決在卷可按，是原告主張被告
      上開詐欺取財之犯行，洵屬有據，堪認其主張之事實為真
      正。從而，原告依侵權行為之法律關係，請求被告賠償其
       44萬8766元，即屬有據，應予准許。
五、另民事訴訟法關於假執行之規定，於附帶民事訴訟準用之；
    而所命給付之金額或價額未逾50萬元之判決，應依職權宣告
    假執行，刑事訴訟法第491 條第10款、民事訴訟法第389 條
    第1 項第5 款分別定有明文。本件命被告所給付之金錢，既
    未逾50萬元，自應依職權宣告假執行。又本件係刑事附帶民
    事訴訟事件，依刑事訴訟法第505 條第2 項規定，免納裁判
    費用，且訴訟費用並未在刑事訴訟法第491 條準用之列，亦
    毋庸命當事人負擔，併此敘明。
六、據上論斷，原告之訴為有理由，依刑事訴訟法第502 條第2
    項、第491 條第10款，民事訴訟法第389 條第1 項第5 款，
    判決如主文。
中　　華　　民　　國　　110 　年　　10　　月　　19　　日
                  刑事第十七庭  法  官 李宜璇
以上正本證明與原本無異。
如不服本判決應於收受送達後20日內向本院提出上訴書狀，並應
敘述具體理由；其未敘述上訴理由者，應於上訴期間屆滿後20日
內向本院補提理由書（均須按他造當事人之人數附繕本）「切勿
逕送上級法院」。
本判決非對於刑事訴訟之判決有上訴時不得上訴。
中　　華　　民　　國　　110 　年　　10　　月　　19　　日
                                書記官  張雅如